---
title: "Vignette of NormalityTest"
output: rmarkdown::html_vignette
vignette: >
  %\VignetteIndexEntry{my1pkg}
  %\VignetteEngine{knitr::rmarkdown}
  %\VignetteEncoding{UTF-8}
---

```{r setup, include = FALSE}
knitr::opts_chunk$set(
  collapse = TRUE,
  comment = "#>",
  fig.width=7,
  fig.align='center'
)
```

```{r packages, include=FALSE}
library(NormalityTest)
```

## Introduction

`NormalityTest` is my personal package. It contains one handy function that I find personally very useful!

First, install and load the package, then follow this tutorial to get used to the different functionalities of this wonderful package!
  
## Example 1 
  
Si vous voulez effectuer un test de normalité pour les variables numériques d'un dataframe vous pouvez entrer le code ci-après.
l'option output permet de specifier le genre de sortie que vous voulez.
output="all" inclut toute les sorties possible

```{r} 
normality.df(diamonds2, output = "all")
```

## Example 2 

Si vous voulez uniquement les graphes, faites ceci 

```{r} 
normality.df(diamonds2, output = "figure")
```

## Example 3

Si vous voulez uniquement un résumé écris des résultats, faites ceci 

```{r} 
normality.df(diamonds2, output = "message")
```




